# 国有股权划拨长期股权投资确认时点

提问人：zx_albb 时间：2012-08-13 21:25:43
某开发区管委会出具批复，将A公司持有的甲公司80%的股权，于 2011 年 12 月 30 日划转给B公司持有，则B公司编制 2011 年财务报告时，将其纳入合并范围。但甲公司的股东变更并未去工商局办理工商变更， 2012 年 1 月、 3 月甲公司两次增资，使得A公司持有甲公司股权比例降为40%， 2012 年 7 月A公司最终将其持有的甲公司40%的股权无偿划给B，并办理了工商变更。
问题：1,由于股权变更的工商登记直到 2012 年 7 月才办理， 2011 年 12 月 30 日仅有开发区管委会的批复，是否可以视为B公司已经取得甲公司的控制权，从而将其纳入合并范围？ 2 、若可以纳入合并范围， 2011 年 12 月 31 日，B公司财务报告仅仅将甲公司资产负债表纳入合并范围，利润表、现金流量表并未纳入合并范围，因为只有 1 天，处理是否正确？（不构成同一控制企业合并）

回答人：chenyiwei
回复 zengfengxia 的帖子
1 、甲公司是否为外商投资企业，或者为该开发区管委会行使出资人职责的国有企业？如果是，则管委会批复应当是判断控制权转移条件中的“企业合并事项需要经过国家有关主管部门审批的，已获得批准”，在判断控制权时应纳入考虑。
2 、但是，仅仅取得管委会批复，不能作为取得控制权的依据。关键还是看财务、经营决策权和相关风险和报酬的转移情况。需根据具体情况分析判断。 3 、合并现金流量表中，应把甲公司购买日持有的现金及现金等价物余额作为“收到的其他与投资活动有关的现金”列示。 其他基本赞同你的意见。

回答人：chenyiwei
回复 ceilinyu 的帖子
如果划入和划出是同时确定、作为一项整体方案组成部分的一揽子交易，互为前提和条件，并且转出价格与转入价格存在对应关系，在此期间的该标的企业净损益和其他净资产变动不由公司享有或承担的，则可以认为不符合控制的定义，不具有控制权，相应不纳入合并报表。其他情况，我理解“临时性控制”成立的可能性较小。

提问人：ceilinyu 时间：2012-08-14 09:16:56
回复 chenyiwei 的帖子
是否需要关注“临时性控制”影响，个人认为不应当合并报表，而是做为长期股权投资核算，理由是仅是“临时性控制”

回答人：chenyiwei
目前没有“临时性控制”的提法。只要在某段时间、某个时点，控制是真实存在的，并由此影响到了当时的控股股东的经济利益，则应当认定为应纳入合并范围。

提问人：fushengbin 时间：2012-08-14 09:45:46
工商变更登记和产权变更登记没办怎么合并？

回答人：chenyiwei
以前已经讨论过多次：工商变更登记和产权登记并非行政许可，其尚未办理完毕登记事项，仅仅是不能对抗第三人，但是对于交易双方之间的效力不受此影响。